臺灣橋頭地方法院民事判決
111年度橋簡字第701號
原      告  葛庭妤  

被      告  兆釧國際有限公司

法定代理人  曲玲瑢  
訴訟代理人  黃柔雯律師                      
上列當事人間請求損害賠償事件，本院於民國111年9月23日言詞
辯論終結，判決如下：
    主  文
原告之訴駁回。
訴訟費用由原告負擔。
    事實及理由
一、原告主張：緣被告利用廣告聲稱取得全世界與臺灣專利、商
    標之膚色測色儀器，致原告陷於錯誤，相信被告所謂買專利
    測色儀送教學課程而向訴外人仲信資融股份有限公司申請分
    期付款，以新臺幣(下同)268,000元購買。詎經原告發現被
    告在臺灣並無專利、商標註冊後，被告始於其網頁上改稱有
    韓國專利及取得PCTO專利優先權，且另委任恒禎法律事務所
    聲明表示其於韓國、臺灣、日本均有專利權及商標權。是被
    告就交易重要事項刻意隱匿，並謊稱於臺灣已取得專利及商
    標，顯已構成詐欺之侵權行為，原告自得依民法第184條第1
    項規定請求被告賠償上開購買費用等語。為此依侵權行為之
    法律關係提起本件訴訟。聲明：被告應給付原告268,000元
    ，及自支付命令送達被告翌日起至清償日止，按年息5%計算
    之利息。　　　　　　　
二、被告則以：原告並未就被告如何實施詐欺行為、實施詐術內
    容、原告如何陷於錯誤等重要事實舉證，空言徒稱被告有詐
    欺行為，殊嫌草率。又被告為有限公司之法人，本身無法實
    施侵權行為，原告係以民法第28條或第188條規定請求被告
    負賠償責任，亦未見原告具體說明。且原告向被告訂購韓國
    進口之測色儀及搭配之APP系統(下合稱系爭測色儀)，雙方
    約定價金為268,000元，何以原告實際上仍使用系爭測色儀
    ，卻又要求被告返還全部買賣價金，此亦應由原告舉證說明
    。再被告所銷售之系爭測色儀，係向韓國Skin 52集團採購
    進口，Skin 52集團銷售之設備確實有取得國際專利，被告
    公司人員解說時，也向顧客說明有取得國際專利，Skin 52
    集團向被告說明，系爭測色儀享有國際專利，除在韓國取得
    專利外，也經由中國向世界智慧財產權組織PCTO申請取得專
    利優先權，至於被告向臺灣智慧財產局申請之新型專利業經
    核准註冊通過，發明專利因審查要件較為嚴格，現仍由智慧
    財產局審查中等語，資為抗辯。聲明：(一)原告之訴駁回。
    (二)如受不利判決，願供擔保請准宣告免為假執行。
三、得心證之理由：
（一）按法人依民法第26至28條規定，為權利之主體，有享受權
      利之能力；為從事目的事業之必要，有行為能力，亦有責
      任能力。又依同法第28條、第188條規定，法人侵權行為
      損害賠償責任之成立，係於其董事或其他有代表權人，因
      執行職務所加於他人之損害，或其受僱人因執行職務，不
      法侵害他人之權利時，始與各該行為人連帶負賠償之責任
      。惟民法關於侵權行為，於第184條定有一般性規定，依
      該條規定文義及立法說明，並未限於自然人始有適用；而
      法人，係以社員之結合或獨立財產為中心之組織團體，基
      於其目的，以組織從事活動，自得統合其構成員之意思與
      活動，為其自己之團體意思及行為。再者，現代社會工商
      興盛，科技發達，法人企業不乏經營規模龐大，構成員眾
      多，組織複雜，分工精細，且利用科技機器設備處理營運
      業務之情形，特定侵害結果之發生，常係統合諸多行為與
      機器設備共同作用之結果，並非特定自然人之單一行為所
      得致生，倘法人之侵權行為責任，均須藉由其代表機關或
      受僱人之侵權行為始得成立，不僅使其代表人或受僱人承
      擔甚重之對外責任，亦使被害人於請求賠償時，須特定、
      指明並證明該法人企業組織內部之加害人及其行為內容，
      並承擔特殊事故（如公害、職災、醫療事件等）無法確知
      加害人及其歸責事由之風險，於法人之代表人、受僱人之
      行為，不符民法第28條、第188條規定要件時，縱該法人
      於損害之發生有其他歸責事由，仍得脫免賠償責任，於被
      害人之保護，殊屬不周。法人既藉由其組織活動，追求並
      獲取利益，復具分散風險之能力，自應自己負擔其組織活
      動所生之損害賠償責任，認其有適用民法第184條規定，
      負自己之侵權行為責任，俾符公平(最高法院108年度台上
      字第2035號判決意旨參照)。是法人組織並非不具侵權行
      為能力，被害人於符合民法第184條規定時，自非不得以
      此規定，訴請法人組織負自己侵權行為責任，先予敘明。
（二）次按民事訴訟如係由原告主張權利者，應先由原告負舉證
      之責，若原告先不能舉證，以證實自己主張之事實為真實
      ，則被告就其抗辯事實即令不能舉證，或其所舉證據尚有
      疵累，亦應駁回原告之請求，最高法院17年上字第917 號
      判決意旨可資參照。又侵權行為之成立，須行為人因故意
      過失不法侵害他人權利或故意以背於善良風俗之方法，加
      損害於他人，亦即行為人須具備歸責性、違法性，並不法
      行為與損害間有因果關係，始能成立，且主張侵權行為損
      害賠償請求權之人，對於侵權行為之成立要件應負舉證責
      任。本件原告主張被告代理販售之系爭測色儀並無取得臺
      灣專利，卻謊稱已取得臺灣專利、商標，致其陷於錯誤，
      以268,000元購買系爭測色儀，因而受有損害等情，為被
      告所否認。揆諸上開說明，自應由原告就被告確有故意以
      已取得臺灣專利為詐術訛騙原告或刻意隱匿並無取得臺灣
      專利，致原告因而受有損害等事實負舉證之責。
（三）經查，原告主張被告刻意隱匿系爭測色儀並無取得臺灣專
      利，甚至謊稱已取得臺灣專利，致其陷於錯誤，而購買系
      爭測色儀，因而受有268,000元之損害，固據提出faceboo
      k專頁廣告擷圖、繳款明細擷圖、分期付款明細、恒禎法
      律事務所函、聲明書為證(見司促卷第11頁至第19頁、本
      院卷第57頁至第59頁)。然依上開廣告擷圖所示，系爭測
      色儀介紹僅載有「完美覆蓋-妊娠紋...使用獨家專利測色
      儀器，測定每個人的皮膚色值，利用獨家開發app測出90%
      以上融合度的色料!」等語，並未見聲稱其已取得臺灣專
      利、商標等用語，實難認被告有何謊稱已取得臺灣專利、
      商標之詐欺情事。再者，原告於本院言詞辯論自陳：當時
      選擇這課程是因為被告主張測色儀有專利，才會花268,00
      0元購買，我在臺灣看到這個廣告，所以我認為他們主張
      的是臺灣專利，我覺得他們實際上沒有臺灣專利所以感覺
      被騙。被告一開始廣告及招生影片都強調他有專利，直到
      我們看到其他廠商有類似商品出現，我們詢問老師，老師
      說他們已經有委請律師出面處理，請我們耐心等待等語(
      見本院卷第68頁)。可見原告購買系爭測色儀時，並無受
      告知系爭測色儀已取得臺灣專利，此由原告自述其係主觀
      上認為系爭測色儀有臺灣專利可明。且依原告所述，其等
      學員發現市面有其他類似產品時，被告公司人員亦告知已
      委請律師出面處理等情，亦難認被告有原告所主張之刻意
      隱匿情事無訛。則原告主張被告有故意隱匿，甚至謊稱系
      爭測色儀已取得臺灣專利、商標等情，實無可採。
（四）從而，原告主張被告代理販售之系爭測色儀並無取得臺灣
      專利，卻刻意隱匿，甚至謊稱已取得臺灣專利、商標，致
      其陷於錯誤，以268,000元購買系爭測色儀，因而受有上
      開金額之損害等情。因依原告所舉證據，並不能認被告有
      何隱匿、謊稱取得臺灣專利之侵權行為事實，原告就此復
      不能舉其他證據以實其說，其依民法第184條第1項之規定
      請求被告給付268,000元，及自支付命令送達翌日起至清
      償日止，按年息5%計算之利息，為無理由，應予駁回。
四、本件事證已臻明確，兩造其餘攻擊防禦方法及證據，經核均
    不影響判決之結果，爰不一一論述，附此敘明。
五、訴訟費用負擔之依據：民事訴訟法第78條。
中　　華　　民　　國　　111 　年　　10　　月　　 7　　日
    　　　　　　　橋頭簡易庭　法　　　官  薛博仁
以上正本係照原本作成。
如不服本判決，應於送達後20日內，向本院提出上訴狀並表明上
訴理由，如於本判決宣示後送達前提起上訴者，應於判決送達後
20日內補提上訴理由書（須附繕本）。
    　　　　　　　　　　　　  書　記　官  林國龍
中　　華　　民　　國　　111 　年　　10　　月　　11　　日